【裁判字號】    97,消債更,1103
【裁判日期】    971219
【裁判案由】    更生事件
【裁判全文】
臺灣板橋地方法院民事裁定         97年度消債更字第1103號
聲  請  人
即債  務人  甲○○
上列聲請人因消費者債務清理事件，聲請更生，本院裁定如下：
    主  文
更生及保全處分之聲請均駁回。
聲請程序費用由聲請人負擔。
    理  由
一、按債務人不能清償債務或有不能清償之虞者，得依本條例所
    定更生或清算程序，清理其債務，消費者債務清理條例（下
    稱本條例）第3 條定有明文。又聲請更生或清算不合程式或
    不備其他要件者，法院應以裁定駁回之，但其情形可以補正
    者，法院應定期間先命補正，復為本條例第8 條所明定。
二、本件聲請人向本院聲請更生，並主張：其有不能清償債務之
    情事，於消費者債務清理條例施行前，曾依照中華民國銀行
    公會會員辦理消費金融案件無擔保債務協商機制與金融機構
    成立協商，惟有不可歸責於己致履行顯有重大困難之事由，
    且其無擔保或無優先權之債務總額未逾新臺幣（下同）1,20
    0 萬元，復未經法院裁定開始清算程序或宣告破產云云。經
    查：本件聲請人固主張其目前債務總金額為4,369,002 元等
    語，惟聲請人名下尚有坐落臺北縣五股鄉○○○段五股坑小
    段167-14地號、權利範圍萬分之30土地暨其上同段4632建號
    即門牌號碼為臺北縣五股鄉○○路○ 段91巷17號7 樓之2 建
    物（含共同使用部分4904、4905建號），此有其提出之財產
    及收入狀況說明書、財產部臺北市國稅局財產歸屬資料清單
    、臺北縣新莊地政事務所土地暨建物登記第二類謄本各1 件
    附卷可稽，而聲請人所有之上開不動產經本院民事執行處辦
    理97年度執字第10507 號清償債務強制執行事件時，委託誠
    正不動產估價師事務所鑑價結果，其價值合計達4,877,791
    元，且經本院民事執行處核定其最低拍賣價格合計為495 萬
    元，此經本院依職權調取前揭強制執行事件卷宗查閱無訛，
    並有誠正不動產估價師事務所鑑定報告書及本院97年11月19
    日板院輔97執木字第10507 號第一次拍賣公告等影本各1 件
    存卷足憑，則以聲請人現有之資產價值，並非無法清償其所
    述目前擔負之債務，是聲請人主張其有不能清償債務之情事
    云云，自不足採信。從而，聲請人聲請更生既不符合消費者
    債務清理條例第3 條所定要件，且上開欠缺又屬無從補正，
    依首揭說明，自應駁回其聲請。又本件更生之聲請既經駁回
    ，則聲請人保全處分之聲請即失所附麗，爰裁定如主文。
中    華    民    國    97    年    12    月    19    日
                   民事第二庭   法  官  鍾啟煌
上為正本係照原本作成。
如不服本裁定，應於裁定送達後10日內，以書狀向本院提出抗告
，並繳納抗告費新臺幣1,000 元。
中    華    民    國    97    年    12    月    19    日
                                書記官  張國仁


司法院資訊處製作；財團法人民間司法改革基金會備份。
